臺灣高雄地方法院刑事判決　　　　　　　 96年度訴字第342號
公　訴　人　臺灣高雄地方法院檢察署檢察官
被　　　告　甲○○
上列被告因違反毒品危害防制條例案件，經檢察官提起公訴（95
年度毒偵字第9560號），被告於本院準備程序中為有罪之陳述，
經合議庭裁定由受命法官依簡式審判程序獨任審理，本院判決如
下：
    主  文
甲○○施用第一級毒品，處有期徒刑拾月，扣案之第一級毒品海
洛因伍小包（合計淨重參點參捌公克，空包裝總重壹點伍捌公克
），沒收銷燬之；又施用第二級毒品，處有期徒刑伍月。應執行
有期徒刑壹年貳月，扣案之第一級毒品海洛因伍小包（合計淨重
參點參捌公克，空包裝總重壹點伍捌公克），沒收銷燬之。
    事 實 及 理 由
一、甲○○於民國93年間因施用毒品案件，經本院裁定命入勒戒
    處所施以觀察勒戒，於93年5 月26日執行完畢釋放出所。詎
    猶不知悔改，明知海洛因及甲基安非他命分別係毒品危害防
    制條例第2 條第2 項所列之第一級及第二級毒品，不得非法
    持有、施用，仍於上開觀察勒戒執行完畢釋放後5 年內，基
    於施用第一級毒品海洛因之犯意，於95年11月20日下午5 時
    30分許，在其位於高雄市苓雅區○○○路219 巷21號2 樓住
    處，將第一級毒品海洛因以摻入香菸內點燃，而吸食氣體之
    方式，施用第一級毒品海洛因1 次；另基於施用第二級毒品
    甲基安非他命之犯意，於95年11月20日晚上11時55分許回溯
    96 小 時內某時，在其上開住處，將第二級毒品甲基安非他
    命以放在鋁箔紙上用火燒烤，而吸食氣體之方式，施用第二
    級毒品甲基安非他命1 次。嗣於95年11月20日晚上9 時許，
    在高雄市苓雅區○○○路219 巷21號公用樓梯為警盤查查獲
    ，並當場扣得第一級毒品海洛因5 小包（合計淨重3.38公克
    ，空包裝總重1.58公克），並經甲○○同意採尿送驗查獲。
二、本件被告甲○○所犯為死刑、無刑徒刑或最輕本刑為3 年以
    上有期徒刑以外之罪，其於準備程序中就被訴犯罪事實，為
    有罪之陳述，經法官告知簡式審判程序之旨，並聽取當事人
    之意見後，依刑事訴訟法第273 條之1 第1 項規定，裁定由
    受命法官獨任進行簡式審判程序，合先指明。
三、上揭犯罪事實，業據被告甲○○於警詢、檢察官訊問及本院
    審理時均坦承不諱，且有第一級毒品海洛因5 小包（合計淨
    重3.38公克，空包裝總重1.58公克）扣案可稽，並有高雄市
    立凱旋醫院95年11月27日濫用藥物尿液檢驗報告1 紙、尿液
    採驗代碼表1 份、法務部調查局96年1 月9 日鑑定書1 紙、
    扣押筆錄、扣押物品清單各1 份、臺灣高雄地方法院檢察署
    刑案查註紀錄表及臺灣高等法院被告全國前案紀錄表各1 紙
    附卷可稽。又被告於93年間因施用毒品案件，經本院裁定命
    入勒戒處所施以觀察勒戒，於93年5 月26日執行完畢釋放出
    所之事實，有臺灣高雄地方法院檢察署刑案查註紀錄表及臺
    灣高等法院被告全國前案紀錄表各1 紙附卷可稽，是被告確
    係於觀察勒戒執行完畢釋放後，5 年內又為本件施用第一級
    毒品海洛因及第二級毒品甲基安非他命之犯行甚明；從而，
    本案事證明確，被告犯行堪予認定，應依法論科。
四、查海洛因及甲基安非他命分別係毒品危害防制條例第2 條第
    2 項所稱之第一級及第二級毒品，不得非法持有及施用。核
    被告所為，係犯毒品危害防制條例第10條第1 項之施用第一
    級毒品罪及同條第2 項之施用第二級毒品罪。被告持有第一
    級毒品海洛因及第二級毒品甲基安非他命之低度行為，已為
    施用之高度行為所吸收，不另論罪。被告所犯上開2 罪間，
    犯意各別，罪名互殊，應分論併罰。爰審酌被告曾觸犯施用
    毒品之犯行，雖經觀察勒戒程序，仍未能斷戒施用毒品惡習
    ，顯見其戒治意志不堅，缺乏勒戒動機，本應從重量刑以收
    刑罰教化之效。惟念其施用毒品係對己身殘害，並未造成他
    人具體危害，且能於犯後坦承犯行，態度尚稱良好等一切情
    狀，酌情分別量處如主文所示之刑，並定其應執行之刑，以
    示儆懲。至扣案之海洛因5 小包（合計淨重3.38公克，空包
    裝總重1.58公克），經鑑定結果，係屬毒品危害防制條例第
    2 條第2 項所稱之第一級毒品，有法務部調查局96年1 月9
    日鑑定書1 紙在卷可參，應依毒品危害防制條例第18條第1
    項前段規定宣告沒收銷燬之。
五、另檢察官聲請併辦意旨略以：被告甲○○明知海洛因及甲基
    安非他命分別係毒品危害防制條例第2 條第2 項所列之第一
    級及第二級毒品，不得非法持有、施用，仍於觀察勒戒執行
    完畢釋放後5 年內，分別基於施用第一級毒品海洛因及第二
    級毒品甲基安非他命之集合犯意，分別於95年12月27日下午
    5 時30分許回溯24小時及96小時內之某2 時，在其位於高雄
    市苓雅區○○○路219 巷21號2 樓住處，分別將第一級毒品
    海洛因以摻入香菸內點燃，而吸食氣體之方式，另將第二級
    毒品甲基安非他命以非法方式，分別施用第一級毒品海洛因
    及第二級毒品甲基安非他命各1 次。嗣於95年12月27日下午
    4 時許，在高雄市苓雅區○○○路219 巷21號2 樓為警盤查
    查獲，並當場扣得第一級毒品海洛因6 小包（各毛重0.8 公
    克、0.8 公克.0.3 公 克、0.2 公克、0.1 公克、0.1 公克
    ），並經甲○○同意採尿送驗查獲，被告上開犯行與本案係
    基於單一犯意而反覆實施同種類之行為，係屬集合犯之包括
    一罪，基於審判不可分原則，應為起訴效力所及，而應併予
    審理等語。然查，所謂集合犯，乃在構成要件上本即預定有
    複數之同種行為反覆實施之犯罪。被告甲○○前後多次吸食
    第一級毒品海洛因及第二級毒品甲基安非他命之行為，雖為
    多次之複數行為，惟其並未具備預先反覆實施之犯意甚為明
    確，故檢察官聲請併辦部份自亦無集合犯之裁判上一罪關係
    ，非起訴效力所及，本院自無從併予審理，是檢察官移送併
    辦部分應退由檢察官另為適法之處理，附此敘明。
據上論斷，應依刑事訴訟法第273 條之1 第1 項、第284 條之 1
、第299 條第1 項前段，毒品危害防制條例第10條、第18條第 1
項前段，刑法第11條、第51條第5 款，判決如主文。
本案經檢察官乙○○到庭執行職務。
中　　華　　民　　國　　96　　年　　2 　　月　　14　　日
                  鳳山刑事第一庭      法　官  陳盈吉
以上正本證明與原本無異。
如不服本判決，應於判決送達後10日內，向本院提出上訴狀。
中　　華　　民　　國　　96　　年　　2 　　月　　14　　日
 　　　　　　　　　　　　　　　       書記官  吳俊達
附錄本判決論罪科刑法條：
毒品危害防制條例第10條
施用第1級毒品者，處6月以上5年以下有期徒刑。
施用第2級毒品者，處3年以下有期徒刑。
